臺灣高雄地方法院刑事附帶民事訴訟判決
　　　　　　　　　　　　　　　　　　110年度附民字第673號
原　　　告　廖育詮
被　　　告　錢志維
 
上列被告因洗錢防制法等案件（本院110 年度金訴字第239 號）
，經原告提起附帶民事訴訟，請求侵權行為損害賠償，本院於民
國111 年2 月9 日言詞辯論終結，判決如下︰
    主  文
被告應給付原告新臺幣壹佰壹拾伍萬貳仟元，及自民國一百一十
年十二月十日起至清償日止，按週年利率百分之五計算之利息。
本判決於原告以新臺幣參拾捌萬肆仟元供擔保後，得假執行；但
被告如以新臺幣壹佰壹拾伍萬貳仟元為原告預供擔保，得免為假
執行。
    事實及理由
一、原告主張：
    被告基於幫助詐欺取財與幫助洗錢之不確定故意，於民國10
    9 年10月30日至31日間某時，在高雄市鳥松區某處，將其於
    109 年10月30日所申辦之玉山商業銀行（下稱玉山銀行）帳
    號0000000000000 號帳戶之存摺、提款卡及密碼，交付予李
    政達，再由李政達提供予所屬之詐欺集團使用，以此方式幫
    助該詐欺集團向他人所詐取財物，並藉此洗錢。嗣該詐欺集
    團成員取得上開帳戶資料後，即於109 年11月初，透過交友
    軟體「OMI 」結識原告，復以暱稱「佟佟」向原告佯稱：可
    以經由「Meta Trader 」APP 及財富環球有限公司投資獲利
    云云，致原告陷於錯誤，而於同月18日9 時40分許，自其中
    國信託商業銀行帳號000000000000號帳戶匯款新臺幣（下同
    ）1,152,000 元至被告之上開帳戶，並旋遭詐欺集團成員以
    轉帳方式提領一空，致原告受有損害。爰依侵權行為之法律
    關係提起本訴，請求被告償還上開金額等語，並聲明：被告
    應給付原告1,152,000 元，及自起訴狀繕本送達翌日起至清
    償日止，按週年利率百分之5 計算之利息；願供擔保請准宣
    告假執行。
二、被告則以：被告亦係遭詐欺集團所騙，否認有幫助詐欺集團
    對原告犯詐欺取財罪等語資為抗辯，並聲明：原告之訴及假
    執行之聲請均駁回。
三、得心證之理由：
  ㈠按附帶民事訴訟之判決，應以刑事訴訟判決所認定之事實為
    據，刑事訴訟法第500 條前段定有明文。查原告主張之上開
    事實，業經本院以110 年度金訴字第239 號刑事判決認定屬
    實，並以被告行為犯刑法第30條第1 項、洗錢防制法第2 條
    第2 款、第14條第1 項之幫助一般洗錢罪及刑法第30條第1
    項、第339 條第1 項之幫助詐欺取財罪，應依想像競合從一
    重之幫助一般洗錢罪處斷，而判處被告有期徒刑5 月，併科
    罰金2 萬元在案，有該刑事判決1 份可稽，是原告主張被告
    有幫助詐欺取財之侵權行為事實，自堪信為真實。
  ㈡次按因故意或過失不法侵害他人權利者，負損害賠償責任。
    故意以背於善良風俗之方法，加損害於他人者亦同，民法第
    184 條第1 項定有明文。查原告確因被告提供帳戶資料之幫
    助行為，而遭詐欺集團詐騙，並依指示匯款至被告上開帳戶
    內，致受有1,152,000 元之財產上損害。從而，原告依侵權
    行為之法律關係，請求被告賠償其1,152,000 元，及自起訴
    狀繕本送達翌日即110 年12月10日起計算之法定遲延利息，
    自屬有據。
四、綜上所述，原告本於侵權行為之法律關係，請求被告給付1,
    152,000 元，及自110 年12月10日起至清償日止，按週年利
    率百分之5 計算之利息，為有理由，應予准許。
五、原告陳明願供擔保，聲請宣告假執行，經核合於法律規定，
    爰酌定相當之擔保金額宣告之，並依民事訴訟法第392 條第
    2 項規定，依職權宣告被告得預供擔保免為假執行。
六、本件係刑事附帶民事訴訟事件，依刑事訴訟法第505 條第2
    項之規定，免納裁判費用，且在本院審理期間，復無其他訴
    訟費用，爰不諭知訴訟費用之負擔，末此敘明。
七、據上論結，原告之訴為有理由，應依刑事訴訟法第502 條第
    2 項、第491 條第10款，民事訴訟法第390 條第2 項、第39
    2 條第2 項，判決如主文。
中    華    民    國    111   年    2     月    23    日
                  刑事第二庭    審判長法  官  吳佳頴
                                      法  官  陳盈吉
                                      法  官  林裕凱
以上正本證明與原本無異。
如不服本判決應於收受本判決後20日內向本院提出上訴書狀，並
應敘述具體理由，如未敘述上訴理由者，應於上訴期間屆滿後20
日內補提理由書狀於本院（均須按他造當事人之人數附繕本）「
切勿逕送上級法院」。
因疫情而遲誤不變期間，得向法院聲請回復原狀。
中    華    民    國    111   年    2     月    23    日
                                      書記官  林宜璋